臺灣臺南地方法院民事裁定
110年度司繼字第259號
聲  請  人  彰化商業銀行股份有限公司

法定代理人  凌忠嫄  
代  理  人  張豐田  
關  係  人  財政部國有財產署南區分署
上列聲請人聲請選任被繼承人紀正宏之遺產管理人事件，本院裁
定如下：
    主  文
選任財政部國有財產署南區分署為被繼承人紀正宏（男、民國00
年00月0日生、身分證統一編號：Z000000000號、民國106年11月
6日死亡、生前最後住所：臺南市○○區○○里○○路○段000巷00弄00
號）之遺產管理人。
准對被繼承人紀正宏之大陸地區以外之繼承人為承認繼承之公示
催告。
被繼承人紀正宏之大陸地區以外之繼承人，應自本公示催告裁定
揭示之日起壹年貳月內承認繼承。上述期限屆滿，無繼承人承認
繼承時，被繼承人紀正宏之遺產，於清償債權並交付遺贈物後，
如有剩餘即歸屬國庫。
聲請程序費用新臺幣壹仟元由被繼承人紀正宏之遺產負擔。
    理  由
一、按先順序繼承人均拋棄其繼承權時，由次順序之繼承人繼承
    ，其次順序繼承人有無不明或第四順序之繼承人均拋棄其繼
    承權者，準用關於無人承認繼承之規定。次按繼承開始時，
    繼承人之有無不明，而無親屬會議或親屬會議未於1個月內
    選定遺產管理人者，利害關係人得聲請法院選任遺產管理人
    ，並由法院依公示催告程序，定6個月以上之期限，公告繼
    承人，命其於期限內承認繼承，此觀民法第1176條第6項、
    第1177條、第1178條規定自明。
二、本件聲請意旨略以：緣被繼承人積欠聲請人債務尚未清償，
    嗣被繼承人紀正宏於106年11月16日死亡，而其繼承人均已
    拋棄繼承或死亡，為確保聲請人權利，爰依法聲請選任被繼
    承人紀正宏之遺產管理人等語。
三、查聲請人之主張，業據提出除戶謄本、繼承系統表、債權證
    明文件、本院107年度司繼字第14號公告等文件為證，並經
    調閱本院107年度司繼字第14號拋棄繼承卷宗，堪信為真實
    。是本件聲請人其以利害關係人身分聲請選任被繼承人紀正
    宏之遺產管理人，核與上開規定並無不合，應予准許。再遺
    產管理人職務涉及公益性，除應注意遺產處置之公平性外，
    尚須慮及其適切性，即應兼顧被選任人對遺產、遺債之瞭解
    程度、處理遺產事務之能力與利害關係等綜合判斷之。審酌
    無人承認繼承之遺產，於清償債權、交付遺贈物後，如有剩
    餘，應歸屬國庫，而財政部國有財產署南區分署負有管理國
    有財產之權責，是認由其任被繼承人之遺產管理人，執行管
    理及清算遺產職務，應屬適當，爰裁定如主文，並限期命繼
    承人為承認繼承之公示催告。
四、依家事事件法第127條第4項之規定，裁定如主文。 
中　　華　　民　　國　　110 　年　　2 　　月　　4 　　日
                   家事法庭   司法事務官　陳妍文
以上正本係照原本作成。
如對本裁定抗告，須於裁定送達後10日內向本院提出抗告狀，並
應繳納抗告費新臺幣1,000元整。
中　　華　　民　　國　　110 　年　　2 　　月　　5 　　日
                                  書記官　劉雙宜